臺灣高等法院臺南分院刑事裁定
111年度毒抗字第787號
抗  告  人
即  被  告  陳明峰
上列抗告人因聲請觀察勒戒案件，不服臺灣臺南地方法院111年
度毒聲字第804號民國111年10月3日裁定（111年度毒偵字第2302
號、111年度聲觀字第647號），提起抗告，本院裁定如下：
    主  文
抗告駁回。
    理  由
一、原裁定意旨略以：被告於民國111年7月23日15時許，在位於
    臺南市○區○○路○段000號水萍塭公園廁所內，施用海洛因1次
    犯行，業經被告於警詢坦承不諱，且被告於111年7月24日17
    時50分許經警採集尿液後送往臺南市政府衛生局以免疫學分
    析法（EIA）初步檢驗及以液相層析串聯質譜分析法（LC/MS
    /MS）確認檢驗結果，確呈海洛因陽性反應乙節，有勘察採
    證同意書、尿液編號與姓名對照表、濫用藥物尿液檢驗結果
    報告可參，被告施用海洛因犯行洵堪認定。被告曾因施用毒
    品案件，經觀察、勒戒及強制戒治後，於96年3月1日釋放，
    其後未曾再受觀察、勒戒或強制戒治之執行，有被告前案紀
    錄表可考，則被告本次犯行，係於最近1次觀察、勒戒執行
    完畢後，3年後再犯毒品危害防制條例第10條第1項之罪，檢
    察官聲請裁定令被告入勒戒處所施以觀察、勒戒，為有理由
    ，爰依毒品危害防制條例第20條第1項、第3項規定，裁定被
    告應送勒戒處所觀察、勒戒，其期間不得逾2月等語。
二、被告抗告意旨略以：伊目前因他案經檢察官給予附帶完成戒
    癮治療條件的緩起訴處分，執行成效良好，本案請求撤銷原
    審裁定，給予伊附帶完成戒癮治療條件的緩起訴處分等語。
三、經本院審查結果，認為原審上開認事用法並無違誤，所為事
    實認定均有卷內證據可資憑佐，所為的裁量亦屬適當，並無
    違法不當之處。　　　　
四、被告雖以上開情詞提起抗告，然查：
  ㈠被告曾因在110年1月3日施用第一級毒品海洛因案件，經臺灣
    臺南地方檢察署檢察官於110年9月30日以110年度毒偵字第2
    07號為附帶完成戒癮治療條件之緩起訴處分（包括自費前往
    戒癮治療機構接受戒癮治療、定期前往觀護人處報到驗尿）
    ，緩起訴處分期間2年，有該緩起訴處分書在卷可參。
　㈡嗣被告不知改過，又於110年11月18日施用第一級毒品海洛因
    ，仍經同署檢察官於111年3月22日以111年度毒偵字第400號
    為附帶完成戒癮治療條件之緩起訴處分（包括自費前往戒癮
    治療機構接受戒癮治療、定期前往觀護人處報到驗尿），緩
    起訴處分期間2年，有該緩起訴處分書在卷可參。
　㈢詎被告仍不知改過，又於111年2月14日施用第一級毒品海洛
    因，仍經同署檢察官於111年8月5日以111年度毒偵字第872
    號為附帶完成戒癮治療條件之緩起訴處分（包括自費前往戒
    癮治療機構接受戒癮治療、定期前往觀護人處報到驗尿），
    緩起訴處分期間2年，有該緩起訴處分書在卷可參。　
　㈣以上足可見檢察官曾經給予被告多次附命完成戒癮治療的緩
    起訴處分，被告卻未加珍惜，仍於本案111年7月23日為上開
    施用第一級毒品海洛因犯行，更可見被告對於毒品的成癮性
    甚高，被告既然於「機構外」自主前往醫院參加戒癮治療或
    向觀護人報到驗尿等方式，均無法戒除毒癮，則本次檢察官
    審酌後，選擇聲請法院裁定令被告進入勒戒處所實施觀察、
    勒戒，乃屬合目的性的適當裁量，並無違法不當之處。被告
    抗告意旨希冀本次仍給予附帶應履行必要命令之緩起訴處分
    ，並無理由。
五、因此，原審依毒品危害防制條例第20條第1項規定，裁定被
    告應送勒戒處所觀察勒戒，經核其認事用法，並無不合。抗
    告意旨以前開情詞指摘原裁定不當，為無理由，應予駁回。
六、依刑事訴訟法第412條，裁定如主文。
中　　華　　民　　國　　111 　年　　10　　月　　19　　日
                  刑事第四庭    審判長法　官  蔡廷宜
                                      法　官  林坤志
                                      法　官  蔡川富
以上正本證明與原本無異。
不得抗告。
　　　　　　　　　　　　　　　　　　　書記官  黃心怡
中　　華　　民　　國　　111 　年　　10　　月　　19　　日